臺灣高等法院刑事判決
109年度侵上訴字第327號
上  訴  人  臺灣臺北地方檢察署檢察官
上  訴  人  
即  被  告  徐研峻


選任辯護人  陳哲民律師
上列上訴人等因被告妨害性自主案件，不服臺灣臺北地方法院10
9年度侵訴字第53號，中華民國109年11月17日第一審判決（起訴
案號：臺灣臺北地方檢察署109年度調偵字第2779號），提起上
訴，本院判決如下：
    主  文
原判決撤銷。
乙○○對於十四歲以上未滿十六歲之女子為性交，處有期徒刑肆月
。緩刑貳年，緩刑期間付保護管束。
    事  實
一、乙○○與代號AD000-A109175號之14歲以上未滿16歲之女子（
    民國00年0月生，真實姓名年籍詳卷，下稱A女）於109年4月
    24日透過網路交友軟體「探探」結識及聊天，且於109年4月2
    6日上午9時30分許，相約在臺北市○○區○○路0號之圓山花博
    見面後，乙○○明知A女當時係14歲以上未滿16歲之女子，竟基
    於對14歲以上未滿16歲之女子為性交之犯意，於109年4月26日
    上午10時許，與A女一同至上址之無障礙廁所內後，未違反A
    女意願，先以陰莖插入A女口腔1次，接續以陰莖插入A女陰道1
    次，而對A女為性交行為得逞。嗣A女之母即代號AD000-A10917
    5A（真實姓名年籍詳卷，下稱B女）發現上情，並報警處理
    。
二、案經B女訴由臺北市政府警察局中山分局報告臺灣臺北地方
    檢察署檢察官偵查起訴。
    理  由
壹、程序方面
一、依性侵害犯罪防治法第12條第2項規定，司法機關所製作必
    須公示之文書，不得揭露被害人之姓名、出生年月日、住居
    所及其他足資識別被害人身分之資訊。故本判決書事實欄及
    理由欄關於被害人A女、告訴人B女及甲○○  即代號AD000-A1
    09175B（真實姓名年籍詳卷，下稱C男）之姓名、年籍等資
    料，均僅記載代號，不予明白揭露，合先敘明。
二、按被告以外之人於審判外之言詞或書面陳述，除法律有規定
    者外，不得作為證據，刑事訴訟法第159條第1項固有明定。
    惟按被告以外之人於審判外之陳述，雖不符同法第159條之1
    至第159條之4之規定，而經當事人於審判程序同意作為證據
    ，法院審酌該言詞陳述或書面陳述作成時之情況，認為適當
    者，亦得為證據；當事人、代理人或辯護人於法院調查證據
    時，知有同法第159條第1項不得為證據之情形，而未於言詞
    辯論終結前聲明異議者，視為有前項之同意，同法第159條
    之5定有明文。查檢察官、被告乙○○及辯護人對於本判決以
    下所引用被告以外之人於審判外之陳述，均未爭執其證據能
    力，而本院審酌此等陳述作成時之情況，尚無違法、不當及
    證明力明顯過低之情形，爰認有證據能力。
貳、認定事實所憑證據及理由
一、上開犯罪事實，業據被告於警詢、偵查、原審準備程序及審
    理、本院準備程序及審理中均坦承不諱【見109年度偵字第1
    6321號（下稱偵字）供閱卷第10、11、161、162頁，原審卷
    第52、86、90、95頁，本院卷第74、257頁】，核與證人A女
    於警詢及偵查中之證述內容大致相符（見偵字供閱卷第16至
    19、157頁），並有被告與A女間之「探探」通訊軟體對話紀
    錄截圖（見偵字不公開供閱卷第23至95頁）、亞東紀念醫院
    受理疑似性侵害事件驗傷診斷書（見偵字不公開供閱卷第11
    3至115-1頁）、指認犯罪嫌疑人紀錄表（見偵字供閱卷第21
    、22頁）等在卷可稽，足認被告前開任意性自白與事實相符
    ，堪可採信。
二、綜上所述，本案事證明確，被告犯行洵堪認定，應予依法論
    科。
參、論罪
一、A女係94年7月出生，有性侵害案件專用代號與真實姓名對照
    表在卷可憑（見偵字不公開卷第123頁），足見A女於案發時
    係14歲以上未滿16歲之人；被告明知此情，仍對其為前揭以
    陰莖插入其口腔及陰道之性交行為，是核被告所為，係犯刑
    法第227條第3項之對於14歲以上未滿16歲之女子為性交罪。
    被告於事實欄一所載時、地，先後以其陰莖插入A女口腔及
    陰道之性交動作，係基於同一對A女為性交之目的，於密接
    之時空陸續所為，所侵害者為相同之法益，各舉動間之獨立
    性甚為薄弱，依一般社會健全觀念，難以強行區分為不同之
    獨立行為，在刑法評價上以包括一行為之接續犯予以評價，
    較為合理，而僅論以一罪。
二、被告及辯護人固稱本件犯罪情狀在客觀上足以引起社會上一
    般人之同情而有可憫恕之情形，縱科以最輕之刑尚屬過苛，
    顯屬情輕法重，而宜依刑法第59條規定酌減其刑云云，然考
    量本件被告接續以陰莖插入A女口腔及陰道之犯罪情節、其
    犯行對A女身心發展所生之不良影響等情，實難認有縱科以
    最低度刑猶嫌過重之顯可憫恕或情輕法重情形，而無從適用
    刑法第59條規定酌減其刑，附此敘明。
肆、撤銷原判決之理由
一、原審認被告犯行事證明確，爰予論罪科刑，固非無見，惟原
    判決未及審酌被告於本院審判中與A女、B女及C男均達成和
    解，且當庭付訖和解金新臺幣20萬元之情形（見卷附和解筆
    錄），其量刑即有未洽。
二、檢察官上訴意旨略以：被告自案發後，均未向A女、B女及C
    男主動道歉、請求原諒，A女、B女及C男身心受創至今難以
    復原，堪認被告犯後態度不佳；且細揣被告之犯罪手法，足
    認有高度再犯之虞，原審判處被告有期徒刑5月，未慮及此
    ，復未考量A女、B女及C男所受傷害恐非短時間可平復，難
    認罪刑相當等語。查被告業與A女、B女及C男均達成和解如
    前，又檢察官上訴指稱「細揣被告之犯罪手法，足認有高度
    再犯之虞」，惟被告並無任何其他犯罪紀錄，何以足認有高
    度再犯之虞，檢察官亦未具體論述，是檢察官上訴意旨尚難
    憑採。而原判決既未及審酌上開對被告有利之量刑因素，則
    被告上訴請求再予從輕量刑部分，為有理由，自應由本院予
    以撤銷改判。
伍、量刑及緩刑
一、爰以行為人之責任為基礎，審酌被告犯案時年僅19歲，因年
    輕氣盛，不思克制情慾而為本件犯行，對A女身心健全及人
    格發展足生不良影響，實應非難；惟念其先前無任何犯罪紀
    錄，有本院被告前案紀錄表在卷可參，素行尚佳，且其犯後
    坦承犯行，並與A女、B女及C男均達成和解如前，態度尚可
    ，兼衡被告之智識程度、犯罪動機、目的、手段、違反義務
    程度、所生危害，暨自述現為大學生、仰賴父母扶養及家庭
    、經濟狀況（見原審卷第96頁，本院卷第256頁）等一切情
    狀，量處如主文第2項所示之刑（本件為法定最重本刑有期
    徒刑7年之罪，依法不得易科罰金，惟於執行時仍得向執行
    檢察官聲請易服社會勞動，併予敘明）。　　
二、查被告未曾因故意犯罪而受有期徒刑以上刑之宣告，此有本
    院被告前案紀錄表在卷可考，其因一時失慮而罹刑章，惡性
    不深，且已坦承犯行，並與A女、B女及C男均達成和解如前
    ，堪認被告經此偵、審程序及刑之宣告後，日後當知所警惕
    ，信無再犯之虞，是本院認對被告所宣告之刑以暫不執行為
    適當，爰併予宣告緩刑2年，並依刑法第93條第1項第1款規
    定，於緩刑期間付保護管束，以啟自新。
據上論斷，應依刑事訴訟法第369條第1項前段、第364條、第299
條第1項前段，刑法第227條第3項、第74條第1項第1款、第93條
第1項第1款，判決如主文。
本案經檢察官林婉儀提起公訴，檢察官葉芳秀提起上訴，檢察官
賴正聲到庭執行職務。
中　　華　　民　　國　　110 　年　　9 　　月　　7 　　日
                  刑事第四庭    審判長法  官  陳筱珮
                                      法  官  柯姿佐
                                      法  官  吳元曜
以上正本證明與原本無異。
如不服本判決，應於收受送達後20日內向本院提出上訴書狀，其
未敘述上訴之理由者並得於提起上訴後20日內向本院補提理由書
（均須按他造當事人之人數附繕本）「切勿逕送上級法院」。
                                      書記官  黃亮潔
中　　華　　民　　國　　110 　年　　9 　　月　　9 　　日
附錄本案論罪科刑法條：　　　　　　　　　　　　　　　
中華民國刑法第227條第3項
（未成年人）
對於十四歲以上未滿十六歲之男女為性交者，處7年以下有期徒
刑。